lt-LT: Lūpdažio efektas: Suteikiantis spalvą; Kondicionuojantis; Stangrinamasis; Drėkinamasis; Drėkinamasis; Maitinamasis; Putlinamasis; Apsauginis; Suteikiantis gaivumo; Glotninamasis; Minkštinamasis; Raminamasis; Apimties suteikiantis; Kita
vi: Hiệu ứng son môi: Sơn màu; Dưỡng, xả; Làm săn chắc; Cấp ẩm; Dưỡng ẩm; Nuôi dưỡng; Căng mọng; Bảo vệ; Làm mới; Làm mượt; Làm mềm; Xoa dịu; Làm phồng; Khác
zh-CN: 口红效果: 着色; 护理; 紧致; 保湿; 补水; 滋补; 丰盈; 保护; 清爽; 柔润; 柔软; 舒缓; 丰盈; 其他
da: Læbestifteffekt: Farvende; Behandlende; Opstrammende; Hydrerende; Fugtgivende; Nærende; Fyldende; Beskyttelse; Opfriskning; Udglattende; Blødgørende; Beroligende; Volumengivende; Andet
ja: リップスティック効果: カラーリング; コンディショニング; 引き締め; ハイドレイティング; モイスチャライジング; ナリシング; プランピング; 保護; リフレッシュ; なめらかにする; 柔らかくする; 鎮静; ボリュームアップ; その他
sl-SI: Učinek šminke: Barvanje; Balzam; Učvrstitev; Hidracija; Vlaženje; Hranilno; Polnjenje; Zaščita; Osvežitev; Glajenje; Mehčanje; Pomirjanje; Povečanje volumna; Drugo
zh-TW: 唇膏效果: 上色; 調理; 緊緻; 保濕; 保濕; 滋養; 豐滿; 防護; 清爽; 嫩滑; 柔軟; 舒緩; 豐盈; 其他
th: เอฟเฟกต์ลิปสติก: เพิ่มสีสัน; การปรับสภาพ; ช่วยให้ดูกระชับ; ให้ความชุ่มชื้น; เติมความชุ่มชื้น; บำรุง; เพิ่มความโดดเด้ง; ปกป้อง; ให้ความสดชื่น; ช่วยให้เรียบเนียน; ช่วยให้ดูอ่อนนุ่ม; ช่วยปลอบประโลม; เพิ่มวอลลุ่มให้ขนตา; อื่นๆ
tr: Ruj Etkisi: Renk; Bakım; Sıkılaştırıcı; Sulandırıcı; Nemlendirici; Besleyici; Dolgunlaştırıcı; Koruma; Ferahlatıcı; Pürüzsüzleştirici; Yumuşatıcı; Gevşetici; Hacim verici; Diğer
pl: Efekt szminki: Kolorowanie; Kondycjonowanie; Ujędrniająca; Hydratacja; Nawilżający; Odżywiający; Powiększanie; Pozycja; Odświeżanie; Wygładzanie; Zmiękczanie; Łagodzenie; Zwiększanie objętości; Inne
el: Αποτέλεσμα κραγιόν: Χρωματισμός; Φόρμα; Σύσφιξη; Ενυδατικό; Για ενυδάτωση; Για θρέψη; Γέμισμα; Για προστασία; Φρεσκάρισμα; Για λείανση; Για απαλότητα; Καταπράυνση; Για αύξηση του όγκου; Άλλο
sk-SK: Efekt rúžu: Farbenie; Príprava; Spevnenie; Hydratačný; Zvlhčujúci; Výživný; Rastúci; Ochrana; Osviežujúci; Vyhladenie; Zmäkčovanie; Upokojujúci; Zväčšovanie objemu; Iné
fr: Effet rouge à lèvres: Colorant; Revitalisant; Raffermissant; Hydratant; Hydratant; Nourrissant; Repulpant; Protège; Rafraîchissant; Lissant; Adoucissant; Apaisant; Volumisation; Autre
hr-HR: Efekt ruža za usne: Bojenje; Njega; Učvršćivanje; Hidracija; Vlaženje; Hranjenje; Povećanje; Zaštita; Osvježavanje; Zaglađivanje; Omekšavanje; Umirivanje; Povećanje volumena; Ostalo
de: Lippenstifteffekt: Färbend; Konditionierung; Straffend; Feuchtigkeitsspendend; Befeuchtend; Nährend; Aufpolsternd; Schutz; Erfrischend; Glättend; Weichmachend; Beruhigend; Volumengebend; Sonstiges
sv: Läppstiftseffekt: Färgning; Konditionerande; Uppstramande; Återfuktande; Återfuktande; Närande; Plumpning; Skydd; Uppfriskande; Mjukgörande; Uppmjukande; Lugnande; Volymgivande; Övrigt
en: Lipstick effect: Coloring; Conditioning; Firming; Hydrating; Moisturizing; Nourishing; Plumping; Protection; Refreshing; Smoothing; Softening; Soothing; Volumizing; Other
cs: Efekt rtěnky: Zabarvující; Ošetřující; Zpevnění; Hydratační; Zvlhčující; Vyživující; Zvětšující; Ochrana; Osvěžení; Uklidňující; Změkčující; Uklidňující; Zvětšující objem; Jiné
bg-BG: Ефект на червило: Оцветяване; Омекотяващ; Укрепващ; Хидратиращ; Овлажняващ; Подхранващ; Запълващ; Защита; Освежаващ; Изглаждащ; Омекотяване; Успокояващ; Увеличаване на обема; Други
nb: Leppestifteffekt: Fargelegging; Conditioning; Oppstrammende; Hydrerende; Fuktighetsgivende; Næringsgivende; Utfyllende; Beskyttelse; Forfriskende; Utjevnende; Mykgjørende; Beroligende; Volumiserende; Annet
ko: 립스틱 효과: 착색; 컨디셔닝; 퍼밍; 수분 공급; 보습; 영양 공급; 플럼핑; 보호; 리프레시; 매끄럽게; 부드럽게; 진정; 볼륨업; 기타
pt-PT: Efeito de batom: Coloração; Condicionador; Firmeza; Hidratante; Umectante; Nutritivo; Preenchimento; Proteção; Refrescante; Suavização; Amaciante; Suavizante; Dar volume; Outro
it: Effetto del rossetto: Tintura; Trattante; Rassodante; Idratante; Emolliente; Nutriente; Rimpolpante; Protezione; Rinfrescante; Levigante; Vellutante; Lenitivo; Volumizzante; Altro
fi: Huulipunavaikutelma: Värjäävä; Hoitoaine; Kiinteyttävä; Kosteuttava; Kosteuttava; Ravitseva; Täyteläisyyttä lisäävä; Suojaus; Virkistys; Silottava; Pehmentävä; Rauhoittava; Runsauttava; Muu
es: Efecto de lápiz labial: Coloración; Acondicionador; Reafirmante; Hidratante; Hidratante; Nutritivo; Aumentador de volumen; Protección; Refrescante; Suavizante; Suavizante; Calmante; Voluminizador; Otros
hu: Ajakrúzs hatása: Színezés; Kondicionálás; Feszesítés; Hidratálás; Nedvesítés; Táplálás; Vastagítás; Védelem; Frissítés; Simítás; Lágyítás; Nyugtató hatás; Volumennövelés; Egyéb
pt-BR: Efeito batom: Corante; Condicionamento; Firmeza; Hidratação; Hidratante; Nutritivo; Volume; Proteção; Refrescante; Suavização; Amaciante; Suavizante; Volumizador; Outro
nl: Lipstickeffect: Kleuring; Conditionering; Verstevigend; Hydraterend; Vochtinbrengend; Voedend; Opvullend; Bescherming; Verfrissend; Gladmakend; Verzachtend; Kalmerende; Volumegevend; Andere
ro-RO: Efect ruj: Colorare; Efect de balsam; Fermitate; Hidratant; Menține hidratarea; Hrănitor; Umplere; Protecție; Împrospătare; Netezire; Catifelare; Calmare; Volum; Altele
ru: Эффект помады: Цвет; Кондиционирование; Укрепление; Гидрофильный; Увлажнение; Питание; Уплотнение; Защита; Освежающий; Разглаживание; Смягчение; Успокаивающий; Объем; Другое